【裁判字號】    97,上訴,621
【裁判日期】    970408
【裁判案由】    違反毒品危害防制條例
【裁判全文】
臺灣高等法院臺中分院刑事判決         97年度上訴字第621號
上  訴  人  臺灣彰化地方法院檢察署檢察官
被      告  甲○○
上列上訴人因被告毒品危害防制條例案件，不服臺灣彰化地方法
院96年度訴字第2600號，中華民國96年12月28日第一審判決（起
訴案號：臺灣彰化地方法院檢察署96年度毒偵字第5757號），提
起上訴，本院判決如下：
    主  文
原判決撤銷。
甲○○施用第一級毒品，累犯，處有期徒刑壹年貳月。
    事  實
一、甲○○前有違反肅清煙毒條例及麻醉藥品管理條例之前科，
    又因施用毒品案件，經臺灣彰化地方法院以91年度毒聲字第
    25號裁定送觀察、勒戒後，認有繼續施用毒品傾向，再經原
    法院以91年度毒聲字第1362號裁定令入戒治處所施以強制戒
    治，業於民國（下同）92年5月30日執行完畢釋放，由臺灣
    彰化地方法院檢察署檢察官以92年度戒毒偵字第364號為不
    起訴處分確定；再因施用第一級毒品案件，經原法院以95年
    度訴字第1896號判決判處有期徒刑七月確定，嗣經裁定減為
    有期徒刑三月又十五日確定，於96年7月16日縮刑期滿執行
    完畢；另因二次施用第一級毒品案件，經本院以96年度上訴
    字第1950號判決分別科刑並減為有期徒刑四月、五月，應執
    行有期徒刑八月確定（現正執行中）。猶不思悔改，於前揭
    強制戒治執行完畢釋放後五年內，復基於施用第一級毒品海
    洛因之犯意，於96年9月21日上午8時許，在其彰化縣福興鄉
    ○○村○○路38之2號居所內，以將第一級毒品海洛因摻入
    香煙中點火使產生煙霧吸用之方式，施用第一級毒品海洛因
    一次。嗣於96年9月24日中午12時46分許，經警持臺灣彰化
    地方法院檢察署檢察官核發之強制到場許可書強制到案，並
    由員警採集其尿液送驗，檢驗結果確呈嗎啡陽性反應。
二、案經彰化縣警察局鹿港分局報告臺灣彰化地方法院檢察署檢
    察官偵查起訴。
    理  由
一、上開犯罪事實，業據被告甲○○坦承不諱，且被告於前揭時
    地獲案後，經採其尿液送驗結果，確呈嗎啡陽性反應，有臺
    灣彰化地方法院檢察署檢察官強制到場（強制採驗尿液）許
    可書、應受尿液採驗人尿液檢體採集送驗紀錄表、詮昕科技
    股份有限公司00000000號濫用藥物尿液檢驗報告各一份附卷
    可稽，被告自白堪認與事實相符。而被告前因施用毒品案件
    ，經臺灣彰化地方法院以91年度毒聲字第25號裁定送觀察、
    勒戒後，認有繼續施用毒品傾向，再經該院以91年度毒聲字
    第1362號裁定令入戒治處所施以強制戒治，業於92年5月30
    日執行完畢釋放，有臺灣高等法院被告前案紀錄表一份在卷
    可參，則被告有於前揭強制戒治執行完畢釋放後五年內，再
    犯施用第一級毒品海洛因之犯行，應堪認定。
二、核被告所為，係犯毒品危害防制條例第10條第1 項之施用第
    一級毒品罪。其為供施用而持有毒品海洛因之低度行為，為
    其施用之高度行為所吸收，不另論罪。又被告曾因施用第一
    級毒品案件，經臺灣彰化地方法院以95年度訴字第1896號判
    決判處有期徒刑七月確定，嗣經裁定減為有期徒刑三月又十
    五日確定，已於96年7月16日縮刑期滿執行完畢，有臺灣高
    等法院被告前案紀錄表一份附卷可憑，其於刑之執行完畢後
    ，五年以內故意再犯本件有期徒刑以上之罪，為累犯，應依
    刑法第47條第1項之規定，加重其刑。原審雖予被告論科，
    惟又認被告係列管毒品人口，依檢察官核發之強制到場（強
    制採驗尿液）許可書到警局接受採尿檢驗製作筆錄前，主動
    向詢問員警供出上開施用毒品犯行，合於自首規定，因而依
    刑法第62條前段規定減輕其刑云云，但查，經本院傳喚為被
    告製作調查筆錄及採尿之員警傅清松到庭證稱：「（被告在
    警訊時，如何到案陳述？）被告是吸食毒品列管人口，我們
    通知他到案，他沒有來，我們有聲請一張他強制到分局採尿
    的通知書，他才來。（他到案後，在你們製作筆錄之前，有
    無自己先承認他還再繼續吸食毒品？）沒有，是在製作筆錄
    當中我們問他，他才講的」等語（本院97年3月25日審判筆
    錄），是被告係在警員為其製作筆錄詢問後坦承，而非主動
    向警方告知，難謂合於自首之要件，檢察官上訴執此指摘原
    判決不當，為有理由，應由本院將原判決撤銷改判。爰審酌
    被告前有違反肅清煙毒條例及麻醉藥品管理條例之前科，又
    因施用毒品犯行三次經法院判刑確定，復犯本件施用毒品罪
    ，足見其自制能力尚有未足，有接受相當期間監禁教化，以
    矯正其施用毒品習性之必要，惟念及被告犯罪之動機、目的
    ，其犯罪手段僅係戕害自己之身心、施用毒品時間、次數及
    犯罪後坦承犯行之態度等一切情狀，量處如主文第二項所示
    之刑，以示懲儆。
三、據上論斷，應依刑事訴訟法第369條第1項前段、第364條、
    第299條第1項前段，毒品危害防制條例第10條第1項，刑法
    第11條前段、第47條第1項，判決如主文。
本案經檢察官乙○○到庭執行職務。
中    華    民    國    97    年    4    月     8     日
            刑事第四庭    審判長法  官  洪  耀  宗
                                法  官  劉  登  俊
                                法  官  陳  欣  安
上列正本證明與原本無異。
如不服本判決應於收受送達後十日內，向本院提出上訴書狀，其
未敘述上訴之理由者，並得於提起上訴後十日內向本院補提理由
書(均須按他造當事人之人數附繕本)。
                                書記官  阮  正  枝
中    華    民    國    97    年    4     月    8     日
附錄：
毒品危害防制條例第10條第1項
施用第一級毒品者，處六月以上五年以下有期徒刑。


司法院資訊處製作；財團法人民間司法改革基金會備份。
